臺灣新北地方法院刑事判決
111年度智訴字第1號
公  訴  人  臺灣新北地方檢察署檢察官
被      告  胡敬祖



選任辯護人  何昇軒律師
上列被告因詐欺等案件，經檢察官提起公訴（110年度偵字第221
79號），被告於本院準備程序中就被訴事實為有罪之陳述，經聽
取當事人意見，本院合議庭裁定由受命法官獨任進行簡式審判程
序，判決如下：
    主  文
丁○○犯如附表三所示之伍罪，各處如附表三所示之宣告刑。如附
表三編號1至3所示不得易科罰金之參罪，應執行有期徒刑壹年陸
月。如附表三編號4、5所示得易科罰金之貳罪，應執行有期徒刑
參月，如易科罰金，以新臺幣壹仟元折算壹日。均緩刑貳年。
扣案如附表二編號1至11所示之物均沒收。
    事  實
一、丁○○明知如附表一所示之商標，分別係如附表一所示商標權
    人（以下合稱本案商標權人）向我國經濟部智慧財產局（下
    稱智慧財產局）註冊核准之商標（以下合稱本案註冊商標）
    ，各指定使用於如附表一所示之商品，現仍在專用期限內，
    且其自民國108年1月間某日起，在淘寶網向不詳賣家所購買
    如附表二編號1至11所示之商品，係未經本案商標權人同意
    或授權而使用相同於本案註冊商標之同一商品，竟分別為下
    列犯行：
　⑴基於詐欺取財及販賣侵害商標權商品之犯意，於108年1月18
    日前之某時許，在其新北市○○區○○○路000巷00號4樓之居處
    內，透過網際網路連結蝦皮購物網站，以會員帳號「tsutsu
    999」刊登販售如附表二編號1所示商品之拍賣訊息及照片，
    供不特定之消費者瀏覽訂購，並於該商品之拍賣網頁，註記
    「原單高品質」之文字，而對公眾散布該商品為正品之不實
    訊息，經乙○○瀏覽而於108年1月18日13時11分許下標購買，
    並於乙○○取貨後，使用「聊聊」功能詢問商品事宜時，即於
    108年1月26日17時25分許，傳送：「原單高品質」之訊息予
    乙○○，佯稱為原廠正品云云，致使乙○○陷於錯誤仍決定購買
    ，而以上開方式販賣仿冒如附表一編號1所示註冊商標之商
    品予乙○○，並因此取得新臺幣（下同）2925元（含運費，下
    同）。
　⑵基於詐欺取財及販賣侵害商標權商品之犯意，於108年11月11
    日前之某時許，在其上開居處內，透過網際網路連結蝦皮購
    物網站，使用上開會員帳號刊登販售如附表二編號2所示商
    品之拍賣訊息及照片，供不特定之消費者瀏覽訂購，並於該
    商品之拍賣網頁，註記「專業潮流品牌代購」、「品質一定
    是最好」、「高單價商品」等文字，而對公眾散布該商品為
    正品之不實訊息，經甲○○瀏覽而於108年11月11日14時18分
    許下標購買，並於甲○○取貨後，使用「聊聊」功能詢問商品
    事宜時，即於108年11月21日11時23分許，傳送：「…都是海
    外正品購入…」之訊息予甲○○，佯稱為原廠正品云云，致使
    甲○○陷於錯誤仍決定購買，而以上開方式販賣仿冒如附表一
    編號2所示註冊商標之商品予甲○○，並因此取得3630元。
　⑶基於詐欺取財及販賣侵害商標權商品之犯意，於108年12月23
    日前之某時許，在其上開居處內，透過網際網路連結蝦皮購
    物網站，使用上開會員帳號刊登販售如附表二編號3所示商
    品之拍賣訊息及照片，供不特定之消費者瀏覽訂購，並於上
    開商品之拍賣網頁，註記「專業潮流品牌代購」、「品質一
    定是最好」、「高單價商品」，而對公眾散布該商品為正品
    之不實訊息，經戊○○瀏覽後誤認上開商品為原廠正品，始於
    108年12月23日23時41分許下標購買，而以上開方式販賣仿
    冒如附表一編號2、3所示註冊商標之商品予戊○○，並因此取
    得2780元。
  ⑷基於販賣侵害商標權商品之犯意，於108年11月26日前之某時
    許，在其上開居處內，透過網際網路連結蝦皮購物網站，使
    用上開會員帳號刊登販售如附表二編號4所示商品之拍賣訊
    息及照片，供不特定之消費者瀏覽訂購，經如附表一編號1
    所示之商標權人，其在臺智慧財產權保護代理人恒鼎知識產
    權代理有限公司（下稱恒鼎公司）法務人員許正昱於108年1
    1月間某日，上網瀏覽發現丁○○於蝦皮購物網站所販售之商
    品售價過低，即於同年月26日18時24分許，下標購買如附表
    二編號4所示之商品，而販賣仿冒如附表一編號1所示註冊商
    標之商品予許正昱，並因此取得1640元。
　⑸基於販賣侵害商標權商品之犯意，於109年3月4日前之某時許
    ，在其上開居處內，透過網際網路連結蝦皮購物網站，使用
    上開會員帳號刊登販售如附表二編號5所示商品之拍賣訊息
    及照片，供不特定之消費者瀏覽訂購，經如附表一編號3所
    示商標權人所屬公司職員，上網瀏覽發現丁○○於蝦皮購物網
    站所販售之商品疑似有侵權之嫌，即於109年3月4日15時3分
    許，下標購買如附表二編號5所示之商品，而販賣仿冒如附
    表一編號3所示註冊商標之商品予上開職員，並因此取得284
    0元。
　⑹嗣因如附表二編號4、5所示之商品，經鑑定確認屬仿冒如附
    表一編號1、3所示註冊商標之商品而報警處理，警方即於10
    9年10月8日10時30分許，持本院搜索票至丁○○上開居處執行
    搜索，當場查扣如附表二編號6至11所示之物，經鑑定均屬
    仿冒本案註冊商標之商品，始循線查悉上情。
二、案經如附表一編號2、7所示之商標權人、乙○○、甲○○及戊○○
    訴由內政部警政署保安警察第二總隊（下稱保二總隊）報告
    臺灣新北地方檢察署檢察官偵查起訴。
    理  由
一、查被告丁○○本案所犯均係死刑、無期徒刑、最輕本刑為3年
    以上有期徒刑以外之罪，亦非屬高等法院管轄之第一審案件
    ，其於本院準備程序中就被訴事實為有罪之陳述，經本院告
    知簡式審判程序之旨，並聽取公訴人、被告及辯護人之意見
    後，認無不得或不宜改依簡式審判程序進行之處，爰依刑事
    訴訟法第273條之1第1項規定，裁定本件改依簡式審判程序
    審理，且依同法第273條之2規定，簡式審判程序之證據調查
    ，不受同法第159條第1項、第161條之2、第161條之3、第16
    3條之1及第164條至第170條等規定之限制，合先敘明。
二、上開犯罪事實，業據被告於本院準備程序及審理時均坦承不
    諱，並經證人即告訴人乙○○、甲○○、戊○○、證人即附表一編
    號1所示之商標權人員工許正昱於警詢時之證述明確，復有
    蝦皮購物網站訂單紀錄、聊聊對話紀錄翻拍畫面3張、恒鼎
    公司109年5月12日鑑定報告書暨附件、商標註冊資料（註冊
    /審定號：00000000號）、委任狀及鑑定能力證明書各1份（
    以上為附表二編號1所示商品部分，見偵卷第36至38、392至
    396頁）；蝦皮購物網站訂單紀錄、貞觀法律事務所110年1
    月15日鑑定報告書各1份、聊聊對話紀錄翻拍畫面4張（以上
    為附表二編號2所示商品部分，見偵卷第87至91、323頁）；
    蝦皮購物網站訂單紀錄、聊聊對話紀錄翻拍畫面5張、台灣
    耐基商業有限公司（下稱台灣耐基公司）109年6月8日產品
    鑑定書、貞觀法律事務所110年1月15日鑑定報告書各1份（
    以上為附表二編號3所示商品部分，見偵卷第40至44、323、
    397頁）；蝦皮購物網站商品及訂單紀錄翻拍畫面6張、網路
    轉帳明細、統一超商交貨便服務單、恒鼎公司108年12月19
    日鑑定報告書暨附件、商標註冊資料（註冊/審定號：00000
    000號、00000000號）、委任狀及鑑定能力證明書各1份（以
    上為附表二編號4所示商品部分，見偵卷第159至169頁）；
    蝦皮購物網站商品及訂單紀錄翻拍畫面6張、台灣耐基公司1
    09年3月13日產品鑑定書1份（以上為附表二編號5所示商品
    部分，見偵卷第170至177頁）；恒鼎公司109年12月2日鑑定
    報告書暨附件、商標註冊資料（註冊/審定號：00000000號
    、00000000號、00000000號、00000000號、00000000號）、
    委任狀及鑑定能力證明書各1份（以上為附表二編號6所示商
    品部分，見偵卷第312至318頁反面）；商標單筆詳細報表（
    註冊/審定號：00000000號、00000000號、00000000號、000
    00000號）、貞觀法律事務所110年1月15日鑑定報告書及刑
    事委任狀各1份（以上為附表二編號7所示商品部分，見偵卷
    第321至324頁）；台灣耐基公司109年11月3日函文、智慧財
    產局商標資料檢索服務註冊簿查詢結果明細、商標註冊簿（
    註冊/審定號：00000000號、00000000號、00000000號、000
    00000號）、保二總隊刑事警察大隊偵一隊查獲丁○○違反商
    標法查扣物品估價表、檢視書及產品鑑定書各1份（以上為
    附表二編號8所示商品部分，見偵卷第325至338頁、本院卷
    第277至286頁）；冠群國際專利商標聯合事務所109年12月4
    日鑑定意見書、委任書及智慧財產局商標註冊簿（註冊/審
    定號：00000000號）各1份（以上為附表二編號9所示商品部
    分，見偵卷第339至341頁、本院卷第287頁）；理律法律事
    務所109年12月1日函文、委任書及中譯文、智慧財產局商標
    資料檢索服務明細（註冊/審定號：00000000號、00000000
    號）、109年11月27日鑑定報告、中譯文及鑑定商品照片、
    保二總隊刑事警察大隊偵一隊違反商標法查扣物品估價表及
    檢視書（侵權市值表）各1份（以上為附表二編號10所示商
    品部分，見偵卷第342至386頁）；商標單筆詳細報表（註冊
    /審定號：00000000號）、貞觀法律事務所109年10月21日鑑
    定報告書及刑事委任狀各1份（以上為附表二編號11所示商
    品部分，見偵卷第389至391頁）；本院109年聲搜字第1719
    號搜索票、保二總隊刑事警察大隊偵一隊搜索、扣押筆錄暨
    扣押物表目錄表、蝦皮購物網站帳號「tsutsu999」資料、
    銷售紀錄、提領紀錄、通聯調閱查詢單、銀行回應明細資料
    、中華郵政股份有限公司109年3月17日儲字第1090066760號
    函暨帳戶基本資料、歷史交易清單各1份、現場蒐證光碟1片
    附卷可稽（見偵卷第178至293頁反面、卷末證物袋），以及
    扣案如附表二編號1至11所示仿冒本案註冊商標之商品可佐
    ，足認被告上開任意性自白確與事實相符，堪以採信，是以
    本案事證明確，被告前揭犯行洵堪認定，應予依法論科。
三、論罪科刑及沒收之依據：
　㈠按如附表一編號1、3所示之商標權人，派員上網購買如附表
    二編號4、5所示之商品，其目的雖為蒐證，然該目的僅為購
    買動機，實際上仍有購買之真意，是核被告如事實欄一、⑴
    至⑶所為，均係犯刑法第339條之4第1項第3款之以網際網路
    對公眾散布而犯詐欺取財罪、商標法第97條後段之透過網路
    方式販賣侵害商標權之商品罪；如事實欄一、⑷及⑸所為，則
    係犯商標法第97條後段之透過網路方式販賣侵害商標權之商
    品罪。被告上開持有及透過網路方式陳列侵害商標權商品之
    低度行為，應為各次販賣侵害商標權商品之高度行為所吸收
    ，均不另論罪。
　㈡又被告如事實欄一、⑴至⑶各次所為，係以同一販賣行為，同
    時觸犯刑法第339條之4第1項第3款之以網際網路對公眾散布
    而犯詐欺取財罪、商標法第97條後段之透過網路方式販賣侵
    害商標權之商品罪，為想像競合犯，應依刑法第55條之規定
    ，從一重之以網際網路對公眾散布而犯詐欺取財罪。
　㈢被告如事實欄一、⑴至⑸所為，係先後於不同時間刊登不同之
    商品拍賣網頁，且販賣予不同之對象，期間亦無其他經起訴
    審認之侵害商標權商品犯行，是被告如事實欄一、⑴至⑸所為
    之5次犯行，顯然犯意各別，行為互異，應予分論併罰。
  ㈣爰以行為人之責任為基礎，審酌被告明知其所販賣者乃屬仿
    冒本案註冊商標之商品，竟仍以網際網路散布不實訊息而販
    賣之，致使告訴人乙○○、甲○○及戊○○受騙購買，且損及本案
    商標權人之權益，顯見其尊重他人商標權之法律觀念亟待加
    強，所為殊非可取，兼衡被告於本案所持侵害商標權商品之
    數量非少，然其事後已與如附表一編號1、2、5、7所示之商
    標權人及告訴人甲○○、戊○○達成和（調）解而給付全數賠償
    金；另如附表一編號4所示之商標權人表示無和解意願，告
    訴人乙○○則表示無意見等節，有如附表一編號1、2、4、5、
    7所示商標權人提出之刑事陳報狀、和解契約書、和解書、
    本院111年度司刑移調字第214號調解筆錄、公務電話紀錄表
    、告訴人甲○○110年3月10日刑事陳報狀暨和解書及被告111
    年5月6日刑事陳報狀暨告訴人戊○○帳戶匯款資料各1份在卷
    可佐（見本院卷第141、143、145、163至165、167、169至1
    71、245、253、255、271至275頁），暨其犯罪情節、生活
    狀況、智識程度、於本院審理時所述之家庭經濟與生活狀況
    及犯罪後終能坦承犯行之態度等一切情狀，各量處如附表三
    所示之刑，並就如附表三編號4、5所示得易科罰金之罪，諭
    知易科罰金之折算標準，復就上開得易科罰金之罪及如附表
    三編號1至3所示不得易科罰金之罪，各定其應執行之刑如主
    文所示，及諭知得易科罰金之罪定刑後易科罰金之折算標準
    ，以資懲儆。
  ㈤又被告前未曾因故意犯罪受有期徒刑以上刑之宣告，有臺灣
    高等法院被告前案紀錄表1份附卷可稽，本院審酌被告犯後
    終能坦承犯行，且事後已與如附表一編號1、2、5、7所示之
    商標權人及告訴人甲○○、戊○○達成和（調）解而給付全數賠
    償金，詳如前述，甚至與部分非檢察官起訴範圍之買受人達
    成和解並賠償等節，則有刑事撤回告訴狀、本院111年度司
    刑移調字第215號調解筆錄各1份存卷可考（見本院卷第121
    至123、159、160頁），堪認被告應具悔悟之意，經此偵、
    審程序之教訓，當知所警惕而無再犯之虞，本院綜核上開各
    情，認對被告所宣告之刑，以暫不執行為適當，亦無為刑法
    第74條第2項所列各款緩刑附加條件之必要，爰依刑法第74
    條第1項第1款之規定，均諭知緩刑2年，以啟自新。
  ㈥沒收之說明：
　⒈扣案如附表二編號1至11所示之商品，業經鑑定確認均屬侵害
    商標權之物品，爰依商標法第98條之規定宣告沒收。
　⒉按犯罪所得，屬於犯罪行為人者，沒收之，於全部或一部不
    能沒收或不宜執行沒收時，追徵其價額；犯罪所得已實際合
    法發還被害人者，不予宣告沒收或追徵，刑法第38條之1第1
    項前段、第3項及第5項分別定有明文，而所謂實際合法發還
    ，是指因犯罪而生民事或公法請求權已經被實現、履行之情
    形而言，不以發還扣押物予原權利人為限，如為財產犯罪，
    行為人已依和解條件履行賠償損害之情形亦屬之（最高法院
    108年度台上字第821號判決、106年度台上字第791號判決意
    旨參照）。查被告因本案如事實欄一、⑴至⑸所示販賣侵害商
    標權商品而取得之報酬，雖屬其於本案從事違法行為之犯罪
    所得，且並未扣案，本應依刑法第38條之1第1項、第3項規
    定予以宣告沒收、追徵，然因被告事後已給付雙方協議之賠
    償金予如附表一編號1、2、5、7所示之商標權人及告訴人甲○○、戊○○，等同此部分犯罪所得已實際合法發還被害人，且
    另給付賠償金予其他買受人，總計金額已超過其犯罪所得，
    實已達到沒收制度欲剝奪被告犯罪所得之立法目的，如仍諭
    知沒收如事實欄一、⑴及⑸所示尚未賠償之犯罪所得，將使其
    承受雙重剝奪財產之不利益，顯有過苛之虞，依刑法第38條
    之1第5項、第38條之2第2項規定，自不予宣告沒收或追徵。
　⒊至如附表二編號14所示之商品，經如附表一編號3所示之商標
    權人鑑定為真品；如附表二編號13所示之物，顯與本案無關
    ；如附表二編號14所示之現金，則因被告賠償金額已超過其
    犯罪所得，自均無庸宣告沒收，末此敘明。
據上論斷，依刑事訴訟法第273條之1第1項、第299條第1項前段
，商標法第97條後段、第98條，刑法第11條、第339條之4第1項
第3款、第55條、第41條第1項前段、第51條第5款、第74條第1項
第1款，刑法施行法第1條之1第1項，判決如主文。
本案經檢察官丙○○偵查起訴，檢察官郭智安到庭執行公訴。
中　　華　　民　　國　　111 　年　　5 　　月　　31　　日
                  刑事第三庭  法　官  洪振峰
上列正本證明與原本無異。
如不服本判決，應於判決送達後20日內敘明上訴理由，向本院提
出上訴狀 (應附繕本) ，上訴於臺灣高等法院。其未敘述上訴理
由者，應於上訴期間屆滿後20日內向本院補提理由書「切勿逕送
上級法院」。
                              書記官  蘇宣容
中　　華　　民　　國　　111 　年　　6 　　月　　1 　　日
附錄本案論罪科刑法條：
中華民國刑法第339條之4
犯第339條詐欺罪而有下列情形之一者，處1年以上7年以下有期
徒刑，得併科1百萬元以下罰金：
一、冒用政府機關或公務員名義犯之。
二、三人以上共同犯之。
三、以廣播電視、電子通訊、網際網路或其他媒體等傳播工具，
    對公眾散布而犯之。
前項之未遂犯罰之。
商標法第97條
（罰則）
明知他人所為之前二條商品而販賣，或意圖販賣而持有、陳列、
輸出或輸入者，處1年以下有期徒刑、拘役或科或併科新臺幣5萬
元以下罰金；透過電子媒體或網路方式為之者，亦同。
附表一：
編號 商標權人 註冊/審定號 指定使用商品名稱 商標專用期限 1 法商巴黎世家公司 00000000 衣服、服飾用皮帶、鞋、帽 115年5月31日 2 德商阿迪達斯公司 00000000 袋子及運動用袋等、衣服及靴子、運動用球及籃球等商品 117年1月31日   00000000 化粧品及人體用清潔劑、衣服及靴子、運動用球及籃球等商品 117年1月31日   00000000 各種運動衣褲、運動訓練衣褲 111年10月31日   00000000 運動服裝、Ｔ恤、衣服 111年10月31日 3 荷蘭商耐克創新有限合夥公司 00000000 各種靴鞋 112年4月30日   00000000 各種衣服，包括運動服裝。 118年9月30日   00000000 各種箱袋包括運動袋、旅行袋、手提箱袋及背袋 118年9月30日   00000000 衣服 119年6月30日 4 美商范斯公司 00000000  多用途運動用手提袋、衣服及新娘頭紗、靴等商品 115年3月15日   00000000 靴、鞋、滑雪靴等商品 112年6月30日   00000000  背包及側背包、服裝及牛仔褲、廣告及商店櫥窗裝飾、等商品 112年9月15日   00000000 男女童裝及鞋等商品 114年10月15日   00000000 男、女、童裝及鞋等商品 114年8月15日 5 美商第四章股份有限公司 00000000 手機外殼、旅行袋、背包及手提包 112年7月31日 6 美商諾菲斯服飾公司 00000000 太陽眼鏡及眼鏡、背包、日常用背包、睡袋及睡袋套、露營或登山用帳篷及帳篷配件、衣服（即男、女及兒童Ｔ恤）、網路購物服務及露營器具等商品 115年7月31日   00000000 太陽眼鏡及眼鏡、背包、日常用背包、睡袋及睡袋套、露營或登山用帳篷及帳篷配件、衣服（即男、女及兒童Ｔ恤）、網路購物服務及露營器具等商品 115年8月31日 7 美商史塔西公司 00000000 衣服、靴、鞋等商品 112年4月15日 
附表二：
編號 商標權人 扣案商品名稱及數量 1 法商巴黎世家公司 原單～BALENCIAGA Triple S 巴黎世家六層底白色鞋1雙 2 德商阿迪達斯公司 adidas Originals Falcon老爹鞋2雙 3 德商阿迪達斯公司 Adidas三葉草淡綠奶白寬鬆圓領長袖大學T衣服1件  荷蘭商耐克創新有限合夥公司 NIKE CORTEZ阿甘奶茶鞋1雙 4 法商巴黎世家公司 Balenciage 巴黎世家BLCG2019麥穗雙B焦糖色字母帽T男女衣服1件 5 荷蘭商耐克創新有限合夥公司 NIKE AIR MAX97白銀灰全白白彈反光3M氣墊慢跑鞋男女鞋子1雙 6 美商范斯公司 鞋子15雙、衣服1件、褲子1件 7 德商阿迪達斯公司 鞋子6雙、衣服2件、褲子5件、帽子2件 8 荷蘭商耐克創新有限合夥公司 鞋子9雙、衣服15件、包包3件 9 美商第四章股份有限公司 包包14件 10 美商諾菲斯服飾公司 衣服1件、褲子1件、包包3件 11 美商史塔西公司 衣服1件  12 荷蘭商耐克創新有限合夥公司 褲子4件 13 無 客戶定貨單20張  14 無 現金1萬元 
附表三：
編號 犯罪事實 罪名、宣告刑 1 如事實欄一、⑴所示 丁○○以網際網路對公眾散布而犯詐欺取財罪，處有期徒刑壹年。 2 如事實欄一、⑵所示 丁○○以網際網路對公眾散布而犯詐欺取財罪，處有期徒刑壹年。 3 如事實欄一、⑶所示 丁○○以網際網路對公眾散布而犯詐欺取財罪，處有期徒刑壹年。 4 如事實欄一、⑷所示 丁○○犯商標法第九十七條後段之販賣侵害商標權之商品罪，處有期徒刑貳月，如易科罰金，以新臺幣壹仟元折算壹日。 5 如事實欄一、⑸所示 丁○○犯商標法第九十七條後段之販賣侵害商標權之商品罪，處有期徒刑貳月，如易科罰金，以新臺幣壹仟元折算壹日。